臺灣新北地方法院三重簡易庭民事判決
111年度重簡字第525號
原      告  陳旗益  
被      告  謝永富  
訴訟代理人  周正國  

上列當事人間請求侵權行為損害賠償(交通)事件，本院於民國11
1年4月28日言詞辯論終結，判決如下：
　　主　    文
一、被告應給付原告新臺幣（下同）350,000元，及自民國111年
    3月23日起至清償日止，按年息5％計算之利息。
二、原告其餘之訴駁回。
三、訴訟費用由被告負擔82％，餘由原告負擔。
四、本判決第1項得假執行。
    事實及理由
一、按訴狀送達後，原告不得將原訴變更或追加他訴，但請求之
    擴張或減縮應受判決事項之聲明者，不在此限，民事訴訟法
    第255條第1項但書第3款定有明文。原告起訴時原聲明：「
    被告應給付原告10萬元，及自起訴狀繕本送達翌日起至清償
    日止按年息5％計算之利息。」，嗣於111年3月17日言詞辯論
    期日，變更聲明為：「被告應給付原告424,550元，及自本
    日言詞辯論筆錄繕本送達翌日起至清償日止按年息5％計算之
    利息。」（110年度重小字第3679號卷【下稱小字卷】第147
    頁）核原告所為屬依民事訴訟法第255條第1項第3款擴張應
    受判決事項之聲明，應予准許。
二、原告主張：緣被告謝永富於民國110年8月28日時駕駛車號00
    0-0000號之車輛，行經新北市五股區台64線西行12.6k處，
    撞及原告所駕駛車號000-0000號車（下稱系爭車輛），致系
    爭車輛及車輛內之貴重物品毀損，原告因此受有物品毀損費
    用74,550元及系爭車輛價值減損35萬元之損害，為此，爰依
    民法第184條第1項、第191條之2規定，提起本件訴訟。並聲
    明：被告應給付原告424,550元，及自111年3月17日言詞辯
    論筆錄繕本送達翌日起至清償日止按年息5％計算之利息；願
    供擔保請准宣告假執行等語。
二、被告則以：原告提出的價值減損大約40萬元，但保險公司尚
    須檢核相關鑑定資料等語，資為抗辯。並聲明：原告之訴駁
    回。
三、法院之判斷：
　㈠按因故意或過失，不法侵害他人之權利者，負損害賠償責任
    ；汽車、機車或其他非依軌道行駛之動力車輛，在使用中加
    損害於他人者，駕駛人應賠償因此所生之損害，民法第184
    條第1項前段、第191條之2前段分定明文。原告主張被告駕
    駛前開車號000-0000號之車輛，因行駛快速公路，未保持前
    後兩車間之行車安全距離，與系爭車輛發生碰撞，致系爭車
    輛因而受損等情，業據提出新北市政府警察局道路交通事故
    當事人登記聯單、維修估價單、車內物品明細、通訊軟體LI
    NE對話紀錄等件為憑（小字卷第13、77至99、149至153頁）
    ，並據本院依職權向新北市政府警察局蘆洲分局調閱本件道
    路交通事故卷宗，核閱屬實，且為被告所不爭執，堪信屬實
    。是原告依前開規定，請求被告負賠償責任，自屬有據。
　㈡茲就原告請求之金額及項目審酌如下：
　⒈系爭車輛價值減損損失部分：
　　按不法毀損他人之物者，被害人得請求賠償其物因毀損所減
    少之價額，民法第196條定有明文。復按損害賠償之目的在
    於填補所生之損害，其應回復者，並非「原有狀態」，而係
    損害事故發生前之「應有狀態」，自應將事故發生後之變動
    狀況悉數考慮在內。故於物被毀損時，被害人除得請求修補
    或賠償修復費用，填補技術性貶值之損失而回復物之物理性
    原狀外，就其物因毀損所減少之交易價值，亦得請求賠償，
    以填補交易性貶值之損失而回復物之價值性原狀（最高法院
    101年度台上字第88號判決意旨參照）。查系爭車輛因被告
    之前開過失行為而受損，其得依侵權行為之法律關係，請求
    被告賠償損害，已如前述，而系爭車輛雖經修復，惟未來買
    賣交易上確實可能因交易相對人對系爭車輛曾經發生事故是
    否因此影響使用期限存有疑慮，導致系爭車輛交易價值降低
    ，與一般車輛因時間經過之自然耗損影響市價並不相同，此
    可由中古車交易市場對於中古車是否曾經發生事故，為影響
    價格重大因素之一可得證明，則原告請求被告賠償系爭車輛
    於本件事故修復後，所減少之交易價值損失，即非無據。又
    就系爭車輛價值減損之價額，經本院囑託台灣區汽車修理工
    業同業公會進行鑑定，該公會鑑定結果略以：系爭車輛於11
    0年8月未發生事故前之價值為91萬元，於發生事故修復後之
    價值為56萬元，減損價值為35萬元，此有台灣區汽車修理工
    業同業公會111年2月9日台區汽工(宗)字第111048號函在卷
    可憑（小字卷第107頁），堪認系爭車輛於本件事故發生前
    正常車況市場行情價格約為91萬元，於發生本件事故後經修
    復完成，市場行情價格貶損至56萬元，則原告主張系爭車輛
    因發生本件事故而受損，雖經修復完成，其交易價值仍減損
    ，要屬可採，則其請求被告賠償35萬元，即有理由。
　⒉車內貴重物品部分：
　　按當事人主張有利於己之事實者，就其事實有舉證之責任，
     民事訴訟法第277條前段定有明文。又民事訴訟如係由原告
    主張權利者，應先由原告負舉證之責，若原告不能舉證，以
    證實自己主張之事實為真實，則被告就其抗辯事實即令不能
    舉證，亦應駁回原告之請求（最高法院82年度台上字第1723
    號裁判意旨參照）。原告固主張其車內之貴重物品，因系爭
    事故損壞，而使其受有74,550元之損失，並提出車內物品明
    細、通訊軟體LINE對話紀錄等件為據（小字卷第149至153頁
    ），惟前開明細中所載之內容，係原告單方面主張，而未提
    出相關事證證明明細中所載物品於系爭事故發生時確實在系
    爭車輛內，且確係因系爭事故而毀損，從而難認原告已盡此
    部分損害之證明責任，就其所請，尚難准許。
　㈢末按遲延之債務，以支付金錢為標的者，債權人得請求依法
    定利率計算之遲延利息；應付利息之債務，其利率未經約定
    ，亦無法律可據者，週年利率5％；給付無確定期限者，債務
    人於債權人得請求給付時，經其催告而未為給付，自受催告
    時起，負遲延責任。其經債權人起訴而送達訴狀，與催告有
    同一之效力，民法第203條、第233條第1項前段、第229條第
    2項亦分別定有明文。從而，原告本於侵權行為之法律關係
    ，請求被告給付自111年3月17日言詞辯論筆錄繕本送達翌日
    即111年3月23日（本院卷第17頁）起至清償日止，按年息5％
    計算之利息，與上開規定，核無不合，應予准許。
四、綜上所述，原告依侵權行為之法律關係，請求被告給付350,
    000元，及自111年3月23日起至清償日止，按年息5％計算之
    利息，為有理由，應予准許。逾此部分請求，則屬無據，爰
    予駁回。
五、本件係就民事訴訟法第427條第1項訴訟適用簡易程序所為被
    告敗訴之判決，依同法第389條第1項第3款規定，應依職權
    宣告假執行。原告陳明願供擔保，請准宣告假執行，無非係
    促請本院依職權為假執行之發動，自無為准駁諭知之必要。
六、訴訟費用負擔之依據：民事訴訟法第79條。
中　　華　　民　　國　　111 　年　　5 　　月　　19　　日
                  三重簡易庭  法  官  王凱俐
以上正本係照原本作成。
如不服本判決，應於送達後20日內，向本院提出上訴狀並表明上
訴理由，如於本判決宣示後送達前提起上訴者，應於判決送達後
20日內補提上訴理由書（須附繕本）。
如委任律師提起上訴者，應一併繳納上訴審裁判費。
中　　華　　民　　國　　111 　年　　5 　　月　　19　　日
                              書記官  李采錡